臺灣高雄地方法院刑事判決　　　　　　　　　　　　九十一年度易緝字第一二八號
　　公訴人　臺灣高雄地方法院檢察署檢察官
　　被　告　甲○○
右列被告因竊盜案件，經檢察官提起公訴（八十九年度偵字第八五七號），本院判決
如左：
    主  文
甲○○竊盜，累犯，處有期徒刑柒月。
鑰匙伍把，沒收之。
    事  實
一、甲○○曾因違反麻醉藥品管理條例案件，經本院於民國八十六年六月五日以八十
    六度雄簡字第三四五號判決，判處有期徒刑五月確定，於八十七年三月廿四日執
    行完畢，詎其竟仍不知悔改，復意圖為自己不法之所有，於八十八年十二月二十
    九日六時許，持其所有之鑰匙五把，在高雄市三民區○○○路五三三巷三十三號
    前，竊得乙○○所有之車牌號碼ＸＢ─二六六三號自用小客車一輛。嗣於翌日凌
    晨三時十分許，甲○○駕駛該車搭載某真實姓名年籍不詳男子在高雄縣大樹鄉九
    曲村大樹國中後方，遇高雄縣警察局仁武分局九曲派出所員警葉明恭進行攔檢，
    甲○○隨即駕車逃逸，員警葉明恭見狀立即駕車追捕，經追逐至高雄縣大樹鄉○
    ○村○○路三０一號旁，甲○○與該男子見無法順利逃逸，遂將該車棄置路旁，
    其中該男子翻越圍牆逃離現場，甲○○則在圍牆前為警當場查獲，並在該車內扣
    得其所有行竊所用之鑰匙五把及甲基安非他命一包，另在甲○○身上搜獲殘留甲
    基安非他命殘渣之夾鏈袋一個。
二、案經高雄縣警察局仁武分局報告臺灣高雄地方法院檢察署檢察官偵查起訴。
    理  由
一、訊據被告甲○○固不否認於八十八年十二月三十日凌晨三時十分許，在高雄縣大
    樹鄉○○村○○路三０一號旁圍牆前為警查獲，並在其身上起出殘留甲基安非他
    命殘渣之夾鏈袋一個，且被害人乙○○所有之車牌號碼ＸＢ─二六六三號自用小
    客車，亦在查獲現場等情，惟矢口否認有何竊盜犯行，辯稱：該自用小客車不是
    伊駕駛的，伊也沒有坐在該車內，當天伊在大裕路認識一個叫阿珠的女子，阿珠
    叫伊送她回家，所以伊才坐計程車到查獲現場，到了現場阿珠叫伊等一下，伊不
    知為何被警指稱偷車，該車車內查獲之甲基安非他命及鑰匙非伊所有等云云。
二、經查：前揭車牌號碼ＸＢ─二六六三號自用小客車確為被害人乙○○所有，並於
    八十八年十二月二十九日六時許，在高雄市三民區○○○路五三三巷三十三號前
    失竊，該車尋獲時門鎖未遭破壞，且鑰匙五把及甲基安非他命非屬被害人所有等
    情，業據被害人迭於警訊及本院審理時指述詳盡，並有車籍作業系統查詢認可資
    料及贓物認領管收據各一紙在卷可稽，被告雖以前揭情詞置辯，惟現場查獲員警
    即證人葉明恭既到庭證稱：當天我開巡邏車經過那邊，看到一部車裏面有二個人
    行跡可疑，我就倒車回去，停在他車前跟他面對面，車內二人我都看得很清楚，
    開車的人是甲○○，另外一人較瘦，我要求他們下車受檢，他們就加速由我車旁
    閃過，我在後面追，追了約一公里，他們停車未熄火就下車逃逸，我也跟著停車
    ，看到瘦的爬牆逃跑，甲○○則沒有看到人，我在現場警戒並呼叫支援，後來過
    了約五分鐘甲○○裝著若無其事走出來，我就把他攔下盤查，我能確認車子是甲
    ○○開的，而且現場都是水泥地，但車內腳踏板及甲○○的鞋子卻都沾滿泥土，
    現場沒有看到計程車等語（見八十九年一月十二日偵查筆錄及本院九十一年七月
    二十三日審判筆錄），並有照片八紙在卷可稽，且被告始終無法提供女子「阿珠
    」之姓名、年籍等相關資料供本院查證其供詞，加以證人葉明恭在車牌號碼ＸＢ
    ─二六六三號自用小客車內與被告身上，確均起獲甲基安非他命或其殘渣，顯見
    前揭自用小客車確係被告駕駛到現場，再參以該車失竊之時點與被告遭查獲之時
    相隔不足一日，復有在同一自用小客車內查獲之鑰匙五把扣案可佐，是應足認前
    揭自用小客車確係被告竊取，被告前揭辯詞，應不值採信。從而，本件事證明確
    ，被告犯行洵堪認定，應依法加以論科。
三、核被告甲○○所為，係犯刑法第三百二十條第一項竊盜罪。又其曾因違反麻醉藥
    品管理條例案件，經本院於八十六年六月五日以八十六度雄簡字第三四五號判決
    ，判處有期徒刑五月確定，於八十七年三月廿四日執行完畢，有臺灣高等法院被
    告全國前案紀錄表一份在卷可按，其於五年內再犯本件有期徒刑以上之罪，為累
    犯，應依法加重其刑。爰審酌被告之犯罪動機、目的、手段，與生活狀況、品行
    、智識程度，其於本院審理時一再飾詞卸責，否認犯行而未見悔意，暨遭竊之自
    用小客車價值不菲等一切情狀，量處如主文所示之刑，以示儆懲。扣案之鑰匙五
    把為被告所有供犯本罪所用之物，應依刑法第三十八條第一項第二款，宣告沒收
    之。至現場另查獲之甲基安非他命、內含甲基安非他命殘渣之夾鏈袋及玻璃煙斗
    等物，非屬被告所用供犯本罪所用之物，並已分別據本院及臺灣高雄地方法院檢
    察署檢察官沒收銷燬，爰不再予宣告沒收之，附此敘明。
據上論斷，應依刑事訴訟法第二百九十九條第一項前段，刑法第三百二十條第一項、
第四十七條、第三十八條第一項第二款，罰金罰鍰提高標準條例第一條前段，判決如
主文。
本案經檢察官林美靜到庭執行職務。
中      華      民      國    九十一    年      七      月    三十一    日
                                臺灣高雄地方法院刑事第七庭
                                  法  官 劉傑民
右正本證明與原本無異。
如不服本判決，應於判決送達後十日內，向本院提出上訴狀。
                                  書記官 黃琬婷
中      華      民      國    九十一    年      七      月    三十一    日
附錄本案科刑判決法條：
刑法第三百二十條第一項
意圖為自己或第三人不法之所有，而竊取他人之動產者，為竊盜罪，處五年以下有期
徒刑、拘役或五百元以下罰金。
